## **ARQ.MARIA FERNANDA CARUGATI**

Mail:arqcarugati@gmail.com Cel.1165179263 ID.354\*4756



#### **Datos Personales**

Grecia 3394 PB 5 Núñez - C.P.1429

Ciudad Autónoma de Buenos Aires, Argentina

DNI.: 21.072.429 Movilidad propia.

Profesional con amplia experiencia en Proyectos, Seguimiento y Direcciones de obras en el ramo del Retail como también en Viviendas Familiares. Relevamientos de Puntos de venta y análisis de necesidades en cada caso. GERENCIAMIENTO de Obras Proyectos y Obras para Empresas (Nike S.A, Falabella S.A y Disco S.A, Andeangold) en todo el país.

Análisis de costos, presupuestos y certificaciones.

Conocimientos y Manejo de Autocad, Minicad Vector 8, Microsoft Office y Project.

#### Educación

Universidad de Belgrano 2003

Posgrado Dirección de Negocios de Arquitectura y Construcción.

Universidad de Belgrano 1993-1988

Facultad de Arquitectura y Urbanismo Titulo: ARQUITECTA

Instituto "Lenguas Vivas" Juan Ramón Fernández 1987-1975

Titulo: Bachiller en Letras

#### **Experiencia Profesional**

## ESTUDIO ARQUIEXPESSO

2011-2012

Dirección de obra en proyectos Bancarios. Tareas

- Participar en el cierre de la Documentación
- Realizar la comparativa de precios
- Presencia en Obra
- Actualización de la Documentación / Planos / Cronograma de Obra / Desvío de presupuestario.
- Informes semanales
- Cierre de Obra / Recepción provisoria / Recepción Final
- Obras: Banco Galicia Saladillo

Banco Galicia Balcarce

Banco Galicia San Pedro (proceso licitatorio)

#### **BENDITA SOLUCION -**

2009-2011

Dirección y ejecución de obra en los proyectos

- Proyecto remodelación, ejecución y contratación. Casa Flia Jaite
- Oficinas Oro Plata. Piso 12 Proyecto dirección y Construcción
- Dirección y coordinación Torres Soler Grupo Alfil
- Obra Familia Mazzeo.
- Obra Familia Feder.
- NIKE ARGENTINA- Supervisión del Nuevo Local Bond Street.
- NIKE ARGENTINA -Relevamientos de distintos puntos de venta de los Locales Nike en Argentina.

#### FALABELLA S.A -Dirección de Obra .Coordinación

2008-2006

- Sucursal FALABELLA FLORIDA 3- Florida y Viamonte. Planificación de la Obra y contratación de gremios Supervisión de los trabajos.
- Obra PB-Unicenter. Coordinación y Supervisión de Obra.

#### ESTUDIO SANCHEZ ELIAS-Dirección de obra y Gerenciamiento

2005-2006

Planificación; proyección de tiempos de ejecución

Obra Nueva Casa Flia. Colombo-Pacheco Golf Club Proy.Arq.P.Sánchez Elia

#### ITALBUILDING. S.A. Jefe de obra

2005- 2004

Obras Vivienda e Industria

Planificación, proyección de tiempos de ejecución obra .Supervisión Proveedores y subcontratistas.

- Aerolíneas Argentinas-Peru2-Oficinas 4ºpiso.
- Aerolíneas Argentinas -Perú 2- Oficinas 3 Piso
- Casa Flia. Bortolotto Proyecto Arg.P.Sánchez Elia

## Proyectos Dirección de obra y Gerenciamiento

2003-2002

Planificación; proyección de tiempos obra. Certificaciones Proveedores y subcontratistas

Droquería Distrisam. Proyecto y realización de las Oficinas

## ESTUDIO ECOLE S.A. Proyecto y Dirección

2002-1996

Gestión integrada de proyectos nuevos, ampliaciones, reformas de Supermercados y centros comerciales Realización nueva imagen Supermercados Plaza Vea, para AHOLD S.A. DISCO S.A

Plaza Vea 844.Parana Entre Ríos

Intervención: Obra Nueva

Superficie 3600m2 Duración Obra: 75 días Obra Plaza Vea 697., Pacheco.Pcia Bs.As.

Intervención: Proyecto Dirección Obra Remodelación

Superficie 2600m2 Duración Obra: 45 días

Dirección y Gerenciamiento Plan Año 2000.para AHOLD S.A-DISCO S.A Córdoba

Remodelaciones de la Cadena de Supermercados Americanos a Supermercados Disco en la Pcia de Córdoba.

Seguimiento completo de cada proyecto y dirección de las obras incluyendo:

La fase inicial de proyectos, coordinación grupos trabajo, proceso de licitación, directrices a nivel proyectual/ técnico/ económico. Coordinación de los medios humanos, técnicos, Económicos de las obras; control de plazos, especificaciones, técnicas y certificaciones

Año 2000 Cantidad de obras 19 .Superficie total construida 26823,89m2

# Proyecto y Dirección

Proyectos nuevos, ampliaciones, reformas de Supermercados Disco durante los años 1996 al 1999.

- Disco 5- Mansilla, Remodelación
- Disco Esmeralda. Remodelación
- Disco La Horqueta- Obra Nueva.
- Disco2 Maipú- Remodelación.

## PLANID' Art. S.A. (Empresa Constructora)

1996-1994

Proyecto y Dirección de Obra, para viviendas e industrias

- Casa Milito, Country San Jorge. Casa Saccani, Country El Talar de Pacheco.
- Fast-Food Dinky's, Oficinas Marketing Peñafior S.A.,
- Casa Tocafondi, Country Highland.
- Oficinas NOKIA.

### **UNIVERSIDAD DE BELGRANO-Docente**

1997-1995

Ayudante CÁTEDRA DE ARQUITECTURA 3 DEL ARQ.CORONA MARTINEZ.

## **OBRAS PARTICULARES**

1996-1992

- Proyecto y Dirección de Obra.
- Droguería Palermo.
- Concesionaria Ingeniero Copello.
- Casa Flia. Ghersy, Country San Carlos.

## **Referencias Profesionales**

Alberto Carlocchia- Oro Plata -Andeangold Ramiro González NIKE Arg Tel: 1155846518

Guillermo Ghezzy-CEG Construcciones Tel 4551-8027

Arq. Pablo Sánchez Elías Tel: 4789-9630

Atte.Argta.Maria Fernanda Carugati

In Mut.